【裁判字號】    98,訴,57
【裁判日期】    980706
【裁判案由】    違反槍砲彈藥刀械管制條例等
【裁判全文】
臺灣宜蘭地方法院刑事判決                98年度訴字第57號
公  訴  人  臺灣宜蘭地方法院檢察署檢察官
被      告  己○○
                    號2樓
            戊○○
                    （另案於臺灣宜蘭看守所羈押中）
上一被告之
選任辯護人  李秋銘律師
            黃金亮律師
上列被告等因違反槍砲彈藥刀械管制條例等案件，經檢察官提起
公訴（97年度偵字第581、1513號），本院判決如下：
    主  文
戊○○未經許可，寄藏可發射子彈具有殺傷力之改造空氣長槍，
處有期徒刑參年，併科罰金新臺幣參萬元，罰金如易服勞役，以
新臺幣壹仟元折算壹日。扣案之改造空氣長槍壹枝（槍枝管制編
號0000000000號，含瓦斯鋼瓶拾瓶）沒收；又犯如附
表一「所犯罪名」欄所示之罪，各處如附表一「宣告刑及減得之
刑」欄所示之刑；又犯如附表二編號一「所犯罪名」欄所示之罪
，處如附表二編號一「宣告刑」欄所示之刑；又共同犯如附表二
編號二至編號六「所犯罪名」欄所示之罪，各處如附表二編號二
至編號六「宣告刑」欄所示之刑。應執行有期徒刑陸年，併科罰
金新臺幣參萬元，罰金如易服勞役，以新臺幣壹仟元折算壹日，
扣案之改造空氣長槍壹枝（槍枝管制編號0000000000
號，含瓦斯鋼瓶拾瓶）及ＳＯＮＹ牌行動電話壹具（含門號00
00000000號ＳＩＭ卡壹枚）均沒收。
己○○共同犯如附表二編號二至編號六「所犯罪名」欄所示之罪
，各處如附表二編號二至編號六「宣告刑」欄所示之刑。應執行
有期徒刑壹年拾月，如易科罰金，以新臺幣壹仟元折算壹日。
戊○○其餘被訴如附表三所示之重利及附表四所示之恐嚇危害安
全部分均無罪。
己○○其餘被訴如附表四所示之恐嚇危害安全部分均無罪。
    犯罪事實
一、戊○○明知可發射金屬或子彈具有殺傷力之槍枝，係槍砲彈
    藥刀械管制條例所列管之槍枝，非經中央主管機關許可，不
    得持有、寄藏，竟基於寄藏可發射金屬彈丸具有殺傷力之改
    造空氣長槍之犯意，於民國95年12月間，在宜蘭縣羅東鎮○○○路159巷4號1樓住處，受真實姓名、年籍不詳、綽號「
    文宏」之成年男子委託，代為保管具有殺傷力之改造空氣長
    槍1枝（槍枝管制編號：0000000000，含瓦斯鋼瓶10瓶）而
    持有，並將之藏放在上開住處。嗣於97年4月16日下午5時25
    分許，為警持搜索票前往上開處所執行搜索時，扣得上開其
    受寄藏放之改造空氣長槍1枝、瓦斯鋼瓶10瓶、吹箭1枝、通
    槍條1條及鋼珠子彈500粒，而查獲上情。
二、戊○○另基於乘他人急迫貸以金錢，而取得與原本顯不相當
    重利之犯意，透過友人介紹或於報紙刊登借貸金錢之廣告，
    並以門號0000000000號、0000000000號行動電話為聯絡工具
    ，分別於附表一編號1至編號7所示之時間、地點及方式，先
    後借貸金錢予乙○○、丙○○、丁○○、癸○○、庚○○、
    壬○○等人，收取月息9分至45分不等之與原本顯不相當之
    重利，乙○○等人於借貸金錢時，並分別交付附表一編號1
    至編號7所示之國民身分證、行車執照、讓渡書、本票、支
    票等文件予戊○○供作擔保。嗣於97年4月16日下午5時25分
    許，為警持搜索票前往戊○○位於宜蘭縣羅東鎮○○○路15
    9巷4號1樓住處搜索時，扣得空白汽車買賣合約書1本、空白
    汽機車過戶申請登記書2張、讓渡書1張、姓名電話紀錄單2
    張、空白商業本票2本、泛亞財務管理企業營利事業登記證
    影本1張、行動電話2具（0000000000、0000000000）、鋁製
    棒球棍2支，而查獲上情。
三、詎借款人乙○○借款後，於96年9月間已無力償還欠款，戊○○為順利收回先前貸放之款項及高額利息，竟基於恐嚇危
    害安全之犯意，於附表二編號1所示之時間、地點及方式，
    恫嚇乙○○，使乙○○心生畏懼，不敢回家，致生危害於安
    全。嗣戊○○因向乙○○催討債務未果，乃與己○○及不詳
    姓名、年籍之成年男子1、2人共同基於恐嚇危害安全之犯意
    聯絡，由己○○1人或與不詳姓名、年籍之成年男子1、2人
    ，至乙○○之前岳母子○○經營、乙○○之父親甲○○工作
    之宜蘭縣羅東鎮○○路274號之1的藥膳排骨店打探乙○○之
    下落，並催討債務後，於離去時，分別於附表二編號2至編
    號6所示時間、地點及方式，恫嚇甲○○或子○○或其等2人
    ，使甲○○、子○○心生畏懼，致生危害於安全。
四、案經宜蘭縣警察局羅東分局報告臺灣宜蘭地方法院檢察署檢
    察官偵查起訴。
    理  由
甲、程序方面：
一、按被告以外之人於審判外之言詞或書面陳述，除法律有規定
    者外，不得作為證據，刑事訴訟法第159條第1項定有明文。
    查證人丙○○、丁○○、癸○○、庚○○、壬○○、乙○○
    、甲○○、子○○於警詢中之陳述，係屬於被告以外之人於
    審判外之陳述，被告2人並已否認上開陳述之證據能力，復
    無刑事訴訟法第159條之2至第159條之5例外得為證據之情形
    ，故依上開法條規定，證人丙○○、丁○○、癸○○、庚○○、壬○○、乙○○、甲○○、子○○於警詢中之陳述，均
    無證據能力。
二、按被告以外之人於審判外之陳述，雖不符前4條之規定，而
    經當事人於審判程序同意作為證據，法院審酌該言詞陳述或
    書面陳述作成時之情況，認為適當者，亦得為證據，刑事訴
    訟法第159條之5第1項定有明文。本件除證人丙○○、丁○○、癸○○、庚○○、壬○○、乙○○、甲○○、子○○之
    警詢證述外，以下所引被告以外之人於審判外之書面或言詞
    陳述，被告於審判程序均同意作為證據，本院審酌上開書面
    及言詞陳述作成時之情況，認適宜作為證據使用，均有證據
    能力，合先敘明。
乙、實體認定：
壹、有罪部分：
一、犯罪事實欄一部分：
    上開非法寄藏可發射子彈具有殺傷力之改造空氣長槍（含瓦
    斯鋼瓶10瓶）之事實，業據被告戊○○於警、偵訊及本院審
    理中坦承不諱，並有改造空氣長槍1枝（含瓦斯鋼瓶10瓶）
    扣案可證。而扣案槍枝經送鑑定結果，內政部警政署刑事警
    察局函覆稱：「送鑑改造空氣長槍壹枝（槍枝管制編號0000
    000000），認係氣體動力式槍枝，以小型高壓氣體鋼瓶內氣
    體為發射動力，經以金屬彈丸測試三次，其中彈丸（直徑6.
    0mm、重量0.88g）最大發射速度為166公/秒，計算其動能為
    12焦耳，換算其單位面積動能為42焦耳/平方公分。殺傷力
    之相關數據：一、殺傷力定義：依據司法院秘書長81年6月
    11日秘台廳(二)字第06985號函釋示：殺傷力的標準為在最具
    威力的適當距離，以彈丸可穿入人體皮肉層之動能為基準。
    二、殺傷力之相關數據：(一)依日本科學警察研究所之研究結
    果，彈丸單位面積動能達20焦耳/平方公分，則足以穿入人
    體皮肉層。(二)本局對活豬作射擊測試結果，彈丸單位面積動
    能達24焦耳/平方公分，則足以穿入豬隻皮肉層。(三)依美國
    軍醫總署定義：彈丸撞擊動能達58呎磅（約78.6焦耳），則
    足以使人喪失戰鬥能力。」等情，有內政部警政署刑事警察
    局97年5月9日刑鑑字第0970065064號槍彈鑑定書可稽（見偵
    1513卷第21-24頁），顯見被告戊○○非法寄藏之改造空氣
    長槍1枝，具有殺傷力。綜上所查，被告戊○○此部分自白
    與事實相符，堪予採信。本件非法寄藏具有殺傷力改造空氣
    槍之部分，事證明確，被告戊○○上開犯行，足以認定。
二、犯罪事實欄二部分：
  (一)訊據被告戊○○固供承：伊有借錢予附表一所示之借款人，
    而起訴書附表編號1、5、6所示之借款時間、地點，除了伊
    未於97年4月16日借錢予庚○○外，其餘均無誤。而乙○○
    借款時，伊有先預扣利息，並有供擔保之物，該筆借款之利
    息是月息9分，另庚○○亦有提供支票擔保。0000000000、0
    000000000號行動電話，伊有用來跟附表一所示之債務人聯
    絡過等節不諱，並表示對於警方搜索過程及扣案物均無意見
    ，惟矢口否認有重利之犯行，辯稱：附表一編號2-5所示之
    借款時間，都在3、4年以上，約在94、95年間；附表一編號
    7所示債務人壬○○之借款金額，應為2萬元。另外，除了乙○○之借款利息為月息9分，有預扣利息，且有供擔保之物
    ，另庚○○借款時，有提供支票擔保外，其餘借款都沒有收
    取利息及供擔保之物云云。惟查：
  1.上開犯罪事實欄二及附表一編號1-7所示之事實，業據(1)證人
    乙○○證稱：伊是96年過完農曆年約3月份左右，在羅東的
    車上向戊○○借20萬元，利息是月息9分，預扣2期利息3萬6
    千元，伊實拿16萬4千元，當時伊是以伊弟弟林大業的20萬
    元支票做擔保，就是戊○○提出面額20萬元、發票日96年5
    月20日之支票，當時是1個月算1期。戊○○當時知道伊經濟
    是有困難的。而這次借款原因，是伊急著要做鞋店週轉之用
    ，當時是急迫的，伊當時是跟戊○○說要週轉（見偵531號
    卷第31頁、見本院卷第142、144、146、147頁）；(2)證人丙○○證稱：伊有向戊○○借過錢，好像2次，那時候伊兒子
    車禍，好像都是借2、3萬元，都在五結利澤郵局附近交錢的
    ，並沒有約定何時清償，伊想說要慢慢還，有能力時就還多
    一點。借錢時，伊也有跟戊○○說是伊兒子車禍要用錢。伊
    在警詢說96年6月20日借了3萬元，96年7月間借了2萬元，利
    息都是10天1期，1期10分，第1期先預扣，是實在的。上開
    利息計算方式，是伊跟戊○○借錢時，戊○○有這樣講。又
    因為利息是10天收1次，1次5千元，差不多1個月要1萬5千元
    ，伊前後約付給戊○○10個月的利息，所以伊交付給戊○○
    之利息，差不多是如同伊在警詢中所說的15萬元。伊是與戊○○約在羅東鎮○○路溫水游泳池旁全家便利商店或利澤郵
    局旁交付利息的。借錢時，戊○○有叫伊簽2張本票，並交
    付7052-FM號車子之行照及身分證作抵押，證件已經還伊了
    ，但本票有無還伊不記得。目前伊有還本金，但沒有完全還
    ，伊不知道欠多少（見本院卷第204、205、206、207、208
    頁）；(3)證人丁○○證稱：伊經朋友介紹認識戊○○，至少
    有5年以上，當時伊在種菜，因為需要買肥料、農藥、僱工
    的工資、菜栽等，所以需要用到資金，但因為伊錢不夠，沒
    有資本無法週轉，才打電話給戊○○說伊週轉不佳，要跟戊○○借資金來週轉，戊○○說多沒有辦法，少的話可以幫忙
    ，伊就向戊○○借3萬元，伊有開立3萬元本票給戊○○。利
    息是1個月2千4、5百元，伊還5期利息1萬2千元，戊○○在
    大眾廟收了1次利息，其他4次是伊拿到羅東鎮公所旁邊給戊○○，伊於警詢中陳述伊於96年4月中旬，撥打戊○○行動
    電話0000000000號談論借貸3萬元之事宜，並由戊○○先至
    伊家看看環境後，才將2萬7千6百元交付給伊，伊是在五結
    鄉蘭陽大橋下，向戊○○借錢3萬元，利息每月8分，有預扣
    利息等語，是實在的，只有簽讓渡書部分不是事實，伊沒有
    簽鐵牛車讓渡書（見本院卷第148-149、150、152-154頁）
    ；(4)證人癸○○證稱：有1次伊太太腳受傷，在羅東博愛醫
    院，戊○○剛好打電話給伊，後來伊跟戊○○借2萬元，其
    中8千元是小孩的學費。是於97年2月中旬，伊家裡有急用，
    有小孩子學費及伊太太腳受傷住院要用，所以向戊○○借錢
    。當初約定利息1壹個月3千元，伊借2萬元，戊○○實際給1
    萬7千元，他有時候十幾天來收1期3千元的利息，若伊1期沒
    繳，戊○○十幾天就來收利息，警詢所述實在。戊○○有叫
    伊簽本票及讓渡書，目前還沒有還給伊（見本院卷第156、1
    57、158、159頁）；(5)證人庚○○證稱：伊有向戊○○借過
    1次16萬元，作為油錢、砂石車維修費及輪胎錢，因為伊有
    上開應付帳款要付，包括支票款項，所以要借錢來付。後來
    戊○○是分2次，1次在二結的金土地公廟停車場交6萬元給
    伊，1次在羅東後火車站交10萬元給伊。伊在警詢中陳述有
    簽支票、本票給戊○○擔保，是實在的，伊有簽本票及支票
    各2張，分別為6萬元及10萬元，伊還錢時，戊○○有還伊支
    票及本票。利息是借10萬元，1個月1萬元利息，伊借了16萬
    元，月息10分，預扣第1期利息，第1次拿6萬元，預扣6千元
    的利息，第2次拿10萬元，扣掉利息1萬元，伊總共繳了1萬6
    千元的利息，本金1個月就還了（見本院卷第264、265、266
    、267、268頁）；(6)證人壬○○證稱：伊曾經於97年3月間
    ，在伊住處，向戊○○借1次2萬5千元，預扣第1期利息3千
    元，借1個月，借錢當時，有急迫需要用金錢的情形，因為
    那時尚未向公司領錢，又跟朋友約好要去南部玩，不去不行
    ，另一部分約1萬元是家裡需要用錢，要交會錢。伊在警詢
    中說伊急需用錢，經朋友介紹才向戊○○借錢等語是實在的
    ，朋友就是己○○。另外，伊在警詢中說向戊○○借2萬5千
    元，30天1期，預扣第1期的利息3千元，也是實在的。伊借
    款時，有拿身分證及開本票給戊○○，後來戊○○在97年4
    月下旬把身分證還給伊，本票則放在他那邊，沒有還給伊（
    見本院卷第197、198、199、201、202、203頁）等語明確。
    且被告戊○○既然供承：伊有借錢予附表一所示之借款人無
    誤，則被告戊○○與附表一編號1-7所示之借款人非親非故
    ，豈有不於借貸時收取利息，並要求借款人提供擔保物之理
    ？況且，倘若被告戊○○所言未向附表一編號2-7所示之借
    款人收取利息，則衡諸常情，被告戊○○於附表一編號2-7
    所示之借款人有急迫需要資金週轉時，借款予該等借款人，
    幫助其等渡過困難，被告戊○○乃是施恩惠於其等之人，其
    等又豈有設詞陷害被告戊○○之理？此外，復有宜蘭縣羅東
    鎮調解委員會調解筆錄4份、支票1張在卷可稽（見偵1513號
    卷第57-60頁、警0000000000號卷第55頁），及被告戊○○
    用以聯絡附表1所示債務人之00000000000號行動電話1具與
    姓名電話紀錄單2紙扣案可佐。從而，上開證人即附表一編
    號1-7所示之借款人之證詞，足以信實，被告戊○○前揭所
    辯，要難足取。
  2.綜上所查，本件重利部分事證明確，被告戊○○如附表一所
    示之重利犯行，均足以認定，應依法論科。
三、犯罪事實欄三部分：
  (一)訊據被告戊○○固供承：車號7085-MU號自用小客車，是伊
    的車子沒有錯等語；被告高俊豪亦坦認：伊有去過子○○經
    營的排骨店，包括96年9月1次，97年1月29日1次，其餘的時
    間太久，不記得了，但都是伊1個人去等情不諱，惟均矢口
    否認有恐嚇危害安全之犯行，被告戊○○辯稱：伊沒有於96
    年9月間，打電話給乙○○，且伊沒有唆使己○○等人前去
    子○○所經營之藥膳排骨店催討乙○○所積欠的債務，伊係
    於96年6月間，委託己○○的友人綽號叫「阿展」之男子前
    去幫忙索討乙○○所積欠之款項，所以伊不知道己○○為何
    會前去索討金錢，伊是之前聽己○○說過他有認識討債公司
    的人，所以伊透過己○○介紹討債公司向乙○○要錢，討債
    公司的人是1個叫「阿展」的，伊之前不知道討債公司的人
    會噴漆、潑漆，他們應該不用做到這麼惡劣，恐嚇不是伊做
    的云云；被告己○○則以：伊確定總共去過子○○的藥膳排
    骨店4次，這4次伊都是跟甲○○講話，其中97年1月29日子
    ○○有在旁邊，但伊沒有恐嚇子○○，其餘3次我記得子○○很像在廚房裡面，我也沒有恐嚇子○○。伊去排骨店，是
    因為討債公司的「阿明」叫伊去找甲○○問看看乙○○有無
    回來，後來才知道乙○○欠「阿明」錢，伊以為討債公司是
    合法的等語置辯。惟查：
  1.上開犯罪事實欄三附表二編號1所示之事實，業據證人乙○○
    迭次於偵、審中證稱：大約是96年8月底或9月初的時候，伊
    主動與戊○○聯絡時，伊跟戊○○說伊1個月5000元、1萬元
    慢慢還，但戊○○不同意，就跟伊說：「你都不要回來，如
    果你回來，我就找你處理，且會踢到鐵板。」，當伊聽到這
    些話時，會感到害怕，後來戊○○找不到伊，就沒有再與伊
    聯絡。伊所述戊○○曾經於96年9月間，在電話中恐嚇伊說
    ：「你不用還錢了，你躲遠一點，我會盡全力把你找出」及
    「你都不要回來，如果你回來，我就找你處理，且會踢到鐵
    板」等語，均實在，伊當時聽了會害怕等語在卷（見偵531
    號卷第32頁、本院卷第147頁），且證人乙○○確實有積欠
    被告戊○○借款未還，嗣後又有躲避債務之舉，故證人乙○○所述被告戊○○因此於96年9月初，在電話中恫嚇伊之情
    ，亦非不可能之事。況且，證人乙○○倘若有虛構事實，誣
    陷被告戊○○之故意，其應就被告戊○○所涉犯之重利及恐
    嚇危害安全之犯罪事實，全部為不利被告戊○○之證述，然
    證人乙○○於本院審理時，就關於被告戊○○涉犯95年10月
    30日重利罪部分之證詞，卻依照實情證述，並未全然為不利
    被告戊○○之指訴，有本院審理筆錄可稽（見本院卷第139-
    146頁）。因此，要難遽認證人乙○○有何構詞誣陷被告戊○○之故意。其所述應符合事實，可以採信。被告戊○○辯
    稱：伊沒有恐嚇乙○○云云，不足採信。
  2.上開犯罪事實欄三附表二編號2-6所示之事實，業據證人甲○○於偵、審中證稱：大概在96年9月初，戊○○1個人去藥膳
    排骨店，很客氣跟伊說乙○○有欠他錢，問伊關於乙○○的
    情形，伊與乙○○沒有聯絡，伊請戊○○3天後再打電話聯
    絡伊，後來伊找不到乙○○，戊○○就在電話中罵伊，但沒
    有恐嚇伊，後來約過1個星期，己○○才來找伊，戊○○都
    是叫己○○帶一些小弟去店裡。96年9月18日晚上9時10分許
    ，己○○有帶1個朋友去店內，要離開店內有撂下話，說伊
    與伊2個兒子及周邊的親人路頭路尾都要注意（台語），令
    伊感到害怕。96年10月1日晚上9時40分許，己○○也帶2個
    人到店內恐嚇伊，要伊路頭路尾要注意，所以伊仍然感到害
    怕。第三次遭恐嚇，時間97年1月29日晚上11時許，己○○
    帶1 個人到店內，問乙○○的下落，但伊不理己○○，己○○就說要伊告訴乙○○出去路頭路尾要小心注意，又說連伊
    也是這樣，伊還是會怕。96年9月18日晚上9時10分許、96年
    10月1日晚上9時40分，及97年1月29日晚上11時許，這3次己○○都有對伊說：「你與你2個兒子及周邊之親人路頭路尾
    都要注意」等語，伊聽了之後會害怕，己○○說這話有恐嚇
    的意思，後來97年1月29日那次伊有去報案（見偵531號卷第
    6、7、32-33、41-42頁、本院卷第223、224頁）；及證人子
    ○○於偵、審中證稱：第1次戊○○有到伊店內向甲○○說
    乙○○有欠錢，之後己○○有帶小弟去伊店裡恐嚇，恐嚇內
    容為：「你給我記得，你們全家都準備要死」、「我有時間
    跟你玩，我玩死你」等語。己○○總共恐嚇伊3次，第1次於
    96年9月23日晚上9時15分許，己○○在伊店裡鬧完要走時，
    在店外以手指伊，說如果人不幫忙找出來，伊等全家人準備
    受死（台語）；第2次於96年9月28日晚上9時30分許，己○○帶2個人到伊店內，當時己○○跟伊說這筆帳與伊女兒有
    關係（台語），伊說伊女兒已經成年，要怎麼借錢伊也無法
    管，己○○就說他要跟伊玩，他時間很多，他要玩死伊（台
    語）；第3次於97年1月29日晚上11時許，伊見到己○○來找
    甲○○，就上前叫己○○不要來店裡亂，己○○說伊等就負
    責將人找出來，否則要伊等周邊的親戚都死，除非伊等飛出
    國（台語），這3次恐嚇都會讓伊感到害怕。戊○○第1次到
    伊店裡找甲○○，伊才知道乙○○有向地下錢莊借錢，但詳
    細內容伊不知道，後來是己○○到伊店內要找乙○○討債，
    己○○前2、3次都找甲○○，因為伊每天都在店裡面，所以
    有聽到恐嚇甲○○的話。96年9月18日晚上9點10分許，己○○跟另1名男子到店裡要找乙○○，要走時，伊有聽到己○○對甲○○說「你與你2個兒子及周邊之親人路頭路尾都要
    注意」等語。96年9月23日晚上9時15分許，己○○又去店裡
    找乙○○，離去時有說：「如果人不幫我找出來，妳們全家
    人準備受死」等語，伊聽到後連伊孫子都跑到廁所哭，很害
    怕。96 年9月28日晚上9點半許，己○○帶2個男子，進到伊
    店裡叫伊幫伊女兒還錢，伊跟己○○說伊女兒已經成年了，
    她的事情不要找伊，己○○就回答說伊女兒的事要伊還錢，
    伊說伊沒有錢，叫己○○去找借錢的人，後來己○○就說：
    「沒關係你們都推，我時間很多，可以陪你們玩到死」的話
    ，伊聽了很害怕，後來就有人來砸店。10月1日晚上9時40分
    許，己○○也是帶2、3個人來，在騎樓面向裡面講：「如果
    人不幫我找出來，妳們跟旁邊的親戚都要死」，這是己○○
    面向店裡講，他之前是跟甲○○講話。97年1月29日晚上11
    時許，己○○要打聽乙○○的消息，有用剛剛的話（即你與
    你2個兒子及周邊之親人路頭路尾都要注意」等語），恐嚇
    伊及甲○○，後來伊有報警，伊聽完後很害怕（見偵531號
    卷第33、42頁、本院卷第209、211、216、212、217頁）等
    語綦詳，且互核上開2位證人之證述情節亦相符合，參以證
    人甲○○及子○○與被告2人並無素怨，當無一再虛偽陳述
    ，以故意誣陷被告2人，而陷己於誣告、偽證罪責之必要。
    故證人甲○○、子○○之證詞，足以信實。被告己○○及姓
    名、年籍不詳之成年男子於附表二編號2-6所示之時間、地
    點及方式，恐嚇甲○○、子○○之行為，均可認定。被告己○○辯稱：伊沒有恐嚇甲○○、子○○之行為云云，要屬畏
    罪卸責之詞，不足採信。
  3.再者，被告戊○○雖辯稱：伊沒有唆使己○○等人前去子○○所經營之藥膳排骨店催討乙○○所積欠的債務，伊係於96
    年6月間，委託己○○的友人綽號叫「阿展」之男子前去幫
    忙索討乙○○所積欠之款項，所以伊不知道己○○為何會前
    去索討金錢，伊是之前聽己○○說過他有認識討債公司的人
    ，所以伊透過己○○介紹討債公司向乙○○要錢，討債公司
    的人是1個叫「阿展」的，伊之前不知道討債公司的人會噴
    漆、潑漆，他們應該不用做到這麼惡劣，恐嚇不是伊做的等
    語在卷（見警0000000000號卷第5-6頁、偵1513號卷第12-13
    、90頁），然被告戊○○所稱係找討債公司之「阿展」前去
    討債一事，經核與被告己○○於警、偵訊時所稱：是綽號「
    阿明」之友人叫伊至子○○之藥膳排骨店問甲○○，看看有
    無乙○○的消息，要索討乙○○欠綽號「阿財」之人的錢，
    於是伊才去該店詢問甲○○，伊是受「阿明」委託去收款。
    伊知道戊○○是事主，是「阿明」告訴伊的，伊有聽「阿明
    」說乙○○有欠阿財錢等語有異，亦與被告己○○嗣後於偵
    、審中改口證稱：伊係受「阿明」之委託去討債，因為乙○○欠「阿明」債務，阿明有乙○○的借據，借據有拿給伊看
    ，所以「阿明」才叫伊去藥膳排骨店詢問甲○○，乙○○回
    來了沒。是過一段時間後，戊○○打電話給伊說要找「阿明
    」，伊也找不到「阿明」，戊○○跟伊說要伊去向「阿明」
    拿回戊○○放在「阿明」那邊債務人的債權憑證，伊才知道
    這件事與戊○○有關等情不相符合（見警0000000000號卷第
    7 頁、偵531號卷第11、12頁、本院卷第259頁），則被告戊○○此部分辯解，是否可採，已非無疑。且審諸證人己○○
    證稱：伊是受「阿明」之委託去討債3、4次，因為「阿明」
    都在外縣市，才託伊幫忙去問一下甲○○，看看有無乙○○
    的消息，要乙○○處理「阿明」之債務。「阿明」叫伊直接
    過去問甲○○，說乙○○欠人家錢，這樣甲○○就知道了，
    伊不知道債主是誰及確切的債權金額，也沒有帶本票、支票
    等影本過去討債。「阿明」是伊在羅東的U2電玩店認識的，
    他約27、8歲，住在冬山鄉，伊跟「阿明」常常在電玩店碰
    到，「阿明」叫伊去討債時，已經認識2、3年了，但在「阿
    明」叫伊去討債之前，伊有將近1年多快2年的時間沒有遇到
    「阿明」，伊不知道「阿明」的本名，伊與「阿明」的交情
    普通。雖然有電話，但因為「阿明」在外縣市，所以「阿明
    」沒有直接去問，而是叫伊幫忙。伊非討債公司之人，亦未
    向「阿明」拿取薪水或利潤等語（見警0000000000號卷第5
    、7頁、偵531號卷第61頁、本院卷第258-263頁）可知，被
    告己○○既然陳明其非討債公司之人，亦未向「阿明」拿取
    薪水或利潤，且2人僅是交情普通之朋友，而綽號「阿明」
    之人又係住在宜蘭縣冬山鄉，並非外縣市之人，且甲○○及
    綽號「阿明」之人復有電話號碼可以互相聯繫，則綽號「阿
    明」之人利用身在宜蘭縣之時間自行前往證人子○○之藥膳
    排骨店索討債務，並非麻煩之事，其大可自己去討債，或亦
    可以電話聯繫，豈有三番二次委託交情普通又無利害關係之
    被告己○○前去討債之理？另無法從中賺取薪水或利潤之被
    告己○○又豈有在無任何益處之情形下，一再幫忙其所謂綽
    號「阿明」之人至證人子○○經營之藥膳排骨店，以上述恐
    嚇危害安全之方式，向甲○○、子○○討債之理？凡此顯與
    事理有悖。是基上所查，被告己○○供稱其至藥膳排骨店討
    債係受「阿明」之委託一事，要難採信。而衡諸常情，證人
    乙○○是積欠被告戊○○債務，被告戊○○亦供承：伊從96
    年暑假開始，就找不到乙○○，之後隔10多天，伊就去找甲○○，但過1、20天後，一直等不到甲○○跟伊聯絡，乙○○也沒有跟伊聯絡，所以伊有找討債公司的人前去討債等語
    在卷（見偵1513號卷第12頁），足徵被告戊○○已可預見證
    人乙○○及其父親甲○○、岳母子○○不會輕易且心甘情願
    地償還該筆債務，乃要以更強烈之手段，其等才會就範，故
    而有主動尋求他人幫忙代為出面催討上開債務之舉。再參以
    被告己○○以附表二編號2-6所示之恐嚇危害安全方式，催
    討債務，已如前述，且證人甲○○、子○○及乙○○又均證
    稱：己○○一直與戊○○在一起，己○○是戊○○之小弟，
    戊○○有跟伊（乙○○）提到己○○是跟他的。己○○到店
    內時，有說他是吃人頭路（台語），也有說是阿財叫他來的
    ，不要為難他，阿財叫他做什麼，他就要做什麼等節明確（
    見偵513號卷第30-31、33、42頁、本院卷第221、223、212
    、146頁），足見被告己○○以恐嚇危害安全之方法，要求
    證人乙○○或甲○○、子○○清償該筆債務，係在其與被告
    戊○○之合同意思範圍內。是以，被告戊○○雖未於犯罪事
    實欄三附表二編號2-6所示之時、地，親自恐嚇證人甲○○
    、子○○，然被告戊○○既係於謀議後，利用其與被告己○○之合同意思，推由小弟己○○及姓名、年籍不詳之成年男
    子下手實行恐嚇危害安全之行為，以達到強行催討債務之目
    的，則其與己○○及姓名、年籍不詳之成年男子間就上開恐
    嚇危害安全犯行間，當有犯意聯絡及行為分擔足明，應論以
    共同正犯。被告戊○○辯稱：伊沒有教唆己○○至藥膳排骨
    店恐嚇甲○○、子○○云云，及被告己○○辯稱：伊係受「
    阿明」委託去討債，伊沒有恐嚇行為云云，均係事後畏罪或
    迴護之詞，要難採信。
  4.綜上所查，本件事證明確，被告2人如附表二編號1-6所示之
    恐嚇危害安全犯行，均足以認定，應依法論科。
四、核被告戊○○所為，分別係犯槍砲彈藥刀械管制條例第8條
    第4項未經許可，寄藏可發射子彈具有殺傷力之改造空氣長
    槍罪、刑法第344條重利罪（7次）及刑法第305條恐嚇危害
    安全罪（6次）；被告己○○所為，則均係犯刑法第305條恐
    嚇危害安全罪（5次）。被告戊○○持有該空氣長槍之低度
    行為，應為寄藏之高度行為所吸收，不另論罪。被告2人與
    姓名、年籍不詳之成年男子1、2人間，就附表二編號2至編
    號6之恐嚇危害安全犯行，有犯意聯絡及行為分擔，為共同
    正犯。被告等以附表二編號6所示之一行為，同時恐嚇甲○○及子○○，致生危害於其等之安全，而觸犯構成要件相同
    之罪名，為想像競合犯，應依刑法第55條規定，從一重處斷
    。被告戊○○所犯上開14罪，被告己○○所犯上開5罪，均
    犯意各別，行為不同，應分論併罰。又起訴書雖認被告戊○○所犯之重利罪及被告2人所犯之恐嚇危害安全罪，均屬單
    純一罪，惟該等罪數關係，業經公訴檢察官當庭變更為數罪
    ，應分論併罰（見本院卷第255頁），故自應以公訴檢察官
    蒞庭陳述之內容為準，附此敘明。另附表一編號6所示借款
    人庚○○之部分，起訴書載明係2次借款，然證人庚○○已
    經證稱：伊是借1次16萬元，被告戊○○分2次交付借款乙節
    如上，故此部分應屬單純一罪，起訴書所述容有誤會，應予
    更正。爰審酌被告戊○○受託寄藏而持有槍枝之所為，對社
    會及人身安全威脅甚鉅，又利用他人急迫貸以金錢而取得與
    原本顯不相當之利息，及被告2人未循合法手段與途徑，反
    而夥同他人恃強以恐嚇危害安全方式討債之犯罪動機、目的
    、手段、參與犯罪之程度、對被害人及社會所生之危害，暨
    其等犯後除被告戊○○坦承寄藏槍枝犯行外，均否認重利、
    恐嚇危害安全犯行，俱未見悔意等一切情狀，分別量處如主
    文所示之刑，罰金部分並諭知易服勞役之折算標準，並就被
    告己○○部分諭知易科罰金之折算標準，及定其等應執行之
    刑暨諭知戊○○罰金易服勞役、己○○徒刑易科罰金之折算
    標準（參照司法院大法官議決釋字第662號解釋意旨），以
    資懲儆。又被告戊○○分別所為如附表一編號1、4之犯罪時
    間，均係於96年4月24日以前，合於中華民國九十六年罪犯
    減刑條例規定基準日之前，應依該條例第2條第1項第3款、
    第7條之規定，減其宣告刑二分之一，同時諭知其宣告刑及
    減得之刑，並於減刑後定其應執行之刑。至扣案之改造空氣
    長槍1枝（槍枝管制編號0000000000號，含瓦斯鋼瓶10瓶）
    ，係屬違禁物，應依刑法第38條第1項第1款規定宣告沒收。
    又扣案之SONY牌行動電話1具（含門號0000000000號SIM卡1
    枚），業據被告戊○○陳明係其所有物，且經本院認定是供
    本案重利犯罪所用之物如上，故亦應依刑法第38條第1項第2
    款規定宣告沒收。另門號0000000000號行動電話，雖係被告
    所有供本案犯重利罪所用之物，然經被告戊○○陳明業已丟
    棄滅失（見本院卷第274頁），且非屬必須沒收之物，是不
    併予諭知沒收。至於扣案之吹箭1枝、通槍條1條、鋼珠子彈
    500粒及空白汽車買賣合約書1本、空白汽機車過戶申請登記
    書2張、讓渡書1張、姓名電話紀錄單2張、空白商業本票2本
    、泛亞財務管理企業營利事業登記證影本1張、行動電話1具
    （0000000000）、鋁製棒球棍2支，或據被告戊○○陳明非
    其所有之物，或非供本案犯罪所用之物，且均非違禁物，亦
    無其他積極證據證明上情，爰不併予宣告沒收。
貳、無罪部分：
一、公訴意旨略以：被告戊○○另基於乘他人急迫貸以金錢，而
    取得與原本顯不相當重利之犯意，於附表三編號1、2所示時
    間、地點及方式，先後借貸金錢予乙○○、庚○○等人，收
    取月息9分、10分不等之與原本顯不相當之重利，乙○○等
    人於借貸金錢時，並分別交付附表三編號1、2所示之支票、
    本票予戊○○供作擔保，因認被告戊○○涉犯刑法第334條
    之重利罪嫌。
  (一)公訴人認為被告戊○○涉犯此部分刑法第344條之重利罪嫌
    ，無非係以：(1)證人乙○○、庚○○之警詢證詞；(2)證人乙○○交付供擔保之本票3紙及支票4紙；(3)扣案之汽車買賣合
    約書1本、汽機車過戶申請登記書2張、記帳單2張、空白商
    業本票2本、泛亞財務管理企業營利事業登記證影本1張、行
    動電話2具等，為其主要依據。
  (二)按犯罪事實，應依證據認定之，無證據不得認定犯罪事實；
    又不能證明被告犯罪者，應諭知無罪之判決，刑事訴訟法第
    154條第2項、第301零1條第1項分別定有明文。
  (三)訊據被告戊○○固供承有於附表三編號1所示之時間、地點及
    方式，借錢予乙○○等節不諱，惟堅決否認有此部分之重利
    犯行，辯稱：伊沒有乘他人急迫、輕率或無經驗貸以金錢或
    其他物品，而取得與原本顯不相當之重利。另外，伊也沒有
    於附表三編號2所示時間、地點及方式，借錢予庚○○等語
    。經查，證人乙○○於本院審理時證稱：伊第1次向戊○○
    借100萬元（即附表三編號2），是透過辛○○的介紹，雙方
    是在賴著不走茶坊交錢，約定月息9分，伊實拿91萬元，並
    開立本票支票作為借款之擔保，當時有伊、伊弟弟、戊○○
    及戊○○的1個朋友，證人辛○○不在場，當時不急著用錢
    ，是因為機票生意利潤比利息月息9分高，所以借高利沒關
    係，當時並不急迫，若借不到錢，機票生意就不做了。伊當
    時有告訴戊○○說借錢是為了作機票生意，也有說機票能夠
    獲得很高的利潤，利潤會比給戊○○的利息高。伊以前有借
    過高利率的民間債務，月息9、10分的有2、3次。伊在警詢
    中說向戊○○借錢是因為要做鞋業的週轉金等語，是因為當
    時問的不是很清楚等情綦詳（見本院卷第139-146頁），核
    與證人辛○○於本院審理時證述情節大致相符（見本院卷第
    133-134、136頁），足見證人乙○○於附表三編號1所示時
    、地，向被告戊○○借錢時，並無急迫、輕率之情，且就借
    高利貸一事，亦非無經驗之人。而扣案之本票及支票，又僅
    得證明雙方有金錢往來關係而已，對於認定被告戊○○此部
    分所為，究竟有無乘他人急迫、輕率或無經驗而貸以金錢之
    待證事項，並無助益。況且，證人乙○○及其父親甲○○、
    前岳母子○○另遭被告戊○○恐嚇危害安全，已如前述，故
    證人乙○○所述，應不可能有迴護被告之情。至於證人庚○○於本院審理時業已證稱：伊有向戊○○借過1次16萬元，
    但起訴書所指的4月16日那1次沒有借等語明確（見本院卷第
    264、266、267頁），經核與被告戊○○之供詞相符，則被
    告戊○○所辯，尚非無據。此外，復查無其他積極證據足認
    上情。從而，要難認定被告戊○○涉有附表三編號1、2所示
    之重利犯行。則揆諸前開說明，既然不能證明被告戊○○附
    表三編號1、2所示之犯罪，自應諭知無罪之判決（因重利罪
    之罪數關係，業經公訴檢察官當庭變更為數罪，應分論併罰
    ，故以公訴檢察官蒞庭陳述之內容為準，併此敘明）。
二、公訴意旨另略以：被告戊○○、己○○與不詳姓名年籍之成
    年男子1、2人共同基於恐嚇之犯意聯絡，至宜蘭縣羅東鎮○○路274號之1的藥膳排骨店打探乙○○之下落，並催討債務
    後，於離去時，分別於附表四編號1、2所示時間、地點及方
    式，恫嚇子○○，使子○○心生畏懼，致生危害於安全，因
    認被告2人另共同涉犯刑法第305條恐嚇危害安全罪嫌。
  (一)公訴人認為被告2人共同涉犯此部分刑法第305條第1項之恐
    嚇危害安全罪嫌，無非係以：證人甲○○、子○○於警詢及
    偵查中指訴綦詳，所述互核相符，並有藥膳排骨店遭潑灑油
    漆之照片數幀、宜蘭縣政府警察局羅東分局公正派出所受理
    刑事案件報案三聯單4紙附卷可佐，審酌甲○○、子○○與
    被告等人間，並無任何仇恨怨隙存在，苟非被告等人不斷以
    討債之名至被害人所營生之店家以言語或丟擲、潑灑油漆等
    舉動恐嚇，被害人在不堪其擾情況下，始向司法機關報案處
    理，被害人應無設詞無陷被告入罪之必要，其等所為指訴，
    應非杜撰之詞，堪可採信。況被告戊○○亦自承有於96年6
    月委託己○○找討債公司之「阿展」去向乙○○索討欠款，
    並得知「阿展」有潑油漆之情形等語，被告己○○自承曾因
    乙○○積欠戊○○之債務而3次至上開「藥膳排骨店」討債
    等語，益徵被害人所言應非子虛等節，為其主要依據。
  (二)按犯罪事實，應依證據認定之，無證據不得認定犯罪事實；
    又不能證明被告犯罪者，應諭知無罪之判決，刑事訴訟法第
    154條第2項、第301零1條第1項分別定有明文。次按所謂認
    定犯罪事實之證據，係指足以認定被告確有犯罪行為之積極
    證據而言，該項證據自須適合於被告犯罪事實之認定，始得
    採為斷罪之資料；又事實之認定，應憑證據，如未能發現相
    當確實證據，或證據不足以證明，自不能以推測或擬制之方
    法，以為裁判之基礎；而認定犯罪事實所憑之證據，無論係
    直接證據或間接證據，其為訴訟上之證明，須於通常一般之
    人均不致有所懷疑，而得確信其為真實之程度者，始得據為
    有罪之認定，倘其證明尚未達到此一程度，而有合理之懷疑
    存在，復無其他調查途徑可尋，法院即應為無罪之判決，最
    高法院29年上字第3105號、40年臺上字第86號及76年度台上
    字第4986號判例可資參照。
  (三)訊據被告戊○○固供承：證人乙○○確實有積欠伊債務不還
    ，且車號7085-MU號自用小客車係伊所有之車輛等情；被告
    己○○亦坦認：伊曾至子○○經營之藥膳排骨店，詢問乙○○之下落乙節不諱，惟均堅決否認有此部分恐嚇危害安全之
    犯行，被告戊○○辯稱：伊沒有叫己○○去討債等語；被告
    己○○則以：伊沒有於附表四編號1、2所示之時間，騎機車
    載人到子○○經營之藥膳排骨店丟紅漆等語。經查：
  1.證人子○○雖於偵、審中證稱：97年2月20日晚上7點多，2
    個人騎乘機車從店外丟裝有油漆的養生奶的玻璃瓶到店內，
    這次監視器有錄到，伊有看到騎乘機車的人就是己○○；97
    年3月8日晚上7時多，也是2個人騎乘機車，在店外丟裝有油
    漆的養生奶玻璃瓶到伊攤位的鍋子，伊有仔細看騎乘機車戴
    口罩的人就是己○○。97年2月20日晚上7時許，己○○與另
    1名男子騎機車拿養生瓶裝紅漆丟伊的店裡，伊確定是己○○，因為監視器有錄到，伊有看監視器，且放慢速度的看，
    是從身形、衣服、鞋子看出來是己○○，他有戴安全帽、口
    罩，所以伊看不到臉；97年3月8日晚上7時許，伊從監視器
    看到確定是己○○和1名男子騎機車去伊店裡潑漆等語在卷
    （見偵531號卷第43頁、本院卷第212、214、215、217頁）
    ，足見證人子○○係從監視錄影內容確認附表四編號1、2之
    行為人，係被告己○○，然經檢察事務官勘驗證人子○○庭
    呈之監視錄影光碟內容，結果為：「1.第一片光碟內容包含
    2個檔案，第一個檔案『00000000藥膳排骨-走廊』長4分鐘
    ，內容並無聲音，且未看見任何人影；第二個檔案『000000
    00藥膳排骨-車道』長27秒，內容並無聲音，亦未看見任何
    人影。2.第二片光碟內容包含2個檔案，第一個檔案『藥膳
    排骨080308c h1』長27秒，內容並無聲音，僅於第11秒時，
    有一男子從店內走到門口旁邊，第16秒即又走回店內，並無
    任何毀損情事；第二個檔案『藥膳排骨080308ch2』長24秒
    ，內容並無聲音，且未看見任何人影，亦無任何毀損情事。
    」，有勘驗筆錄附卷可稽（見偵513號卷第70頁），顯然與
    證人子○○所述不符，則證人子○○證稱：附表四編號1、2
    所示之行為人係被告己○○乙節，即容有合理懷疑。再者，
    證人甲○○就子○○經營之藥膳排骨店遭人潑灑紅漆一事，
    於偵、審中亦均證稱：伊不知道噴漆及砸店之人；伊沒有看
    到附表四編號1、2所示之行為，係何人所為等語在卷（見偵
    531號卷第6、7頁、本院卷第222、223頁）。而子○○經營
    之藥膳排骨店遭潑灑油漆之照片數幀、宜蘭縣政府警察局羅
    東分局公正派出所受理刑事案件報案三聯單4紙，應僅得證
    明上開藥膳排骨店，確實有遭人潑灑油漆，子○○及甲○○
    因此向派出所報案之事實，與認定被告己○○及戊○○究竟
    有無共同違犯附表四所示之恐嚇危害安全之待證事項，並無
    適當之關聯性，故並無所助益。此外，復查無其他積極證據
    足證上情。從而，尚難依此推認被告己○○涉有附表四編號
    1、2所示之恐嚇危害安全犯行。則揆諸前開說明，既然不能
    證明被告己○○附表四編號1、2所示之犯罪，自應諭知無罪
    之判決（因恐嚇危害安全罪之罪數關係，業經公訴檢察官當
    庭變更為數罪，應分論併罰，故以公訴檢察官蒞庭陳述之內
    容為準，併此敘明）。
  2.另觀諸證人子○○證稱：在伊店裡於附表四編號1、2所示時
    間被潑漆以後，伊都有看到被告戊○○車號7085-MU號的白
    色車子從伊店裡開過去，但伊不知道是誰開的。附表四編號
    1的部分，伊忘記是經過多久才看到該部車子伊忘記了；附
    表四編號2的部分，是伊報案、做完筆錄，並整理店裡4、5
    個小時後，約凌晨2點多看到該部車子等語（見本院卷第215
    、217頁），及證人甲○○證稱：藥膳排骨店於附表四編號1
    所示時間被丟漆的時候，伊在場，之後約當天晚上11點多，
    伊有看到戊○○的白色WISH自小客車由興東路左轉公正路；
    附表4編號2那次，伊沒看到上開車輛經過店門口等語（見本
    院卷第225頁），可知證人子○○及甲○○均係在藥膳排骨
    店遭人潑漆後，經過約4至7個鐘頭後，才看到被告戊○○所
    有之車號7085-MU號白色自用小客車經過藥膳排骨店門口。
    依此衡之，上開車輛經過藥膳排骨店門口與附表四編號1、2
    所示潑漆之時點，實有一段間隔，並非緊連密接，要難遽認
    被告戊○○對附表四編號1、2所示之潑漆行為，確有參與謀
    議或實行。此外，復查無其他積極證據足認上情。從而，要
    難認定被告戊○○涉有附表四編號1、2所示之恐嚇危害安全
    犯行。則揆諸前開說明，既然不能證明被告戊○○共犯附表
    四編號1、2所示之犯罪，自應諭知無罪之判決（因恐嚇危害
    安全罪之罪數關係，業經公訴檢察官當庭變更為數罪，應分
    論併罰，故以公訴檢察官蒞庭陳述之內容為準，併此敘明）
    。
據上論斷，應依刑事訴訟法第301條第1項前段、第299條第1項前
段，槍砲彈藥刀械管制條例第8條第4項，刑法第11條前段、刑法
第344條、第28條、第305條、第55條、第42條第2項、第51條第5
款、第38條第1項第1款、第2款，司法院大法官議決釋字第662號
解釋，刑法施行法第1條之1第1項、第2項前段，中華民國九十六
年罪犯減刑條例第2條第1項第3款、第7條，判決如主文。
本案經檢察官張立言到庭執行職務。
中    華    民    國    98    年    7     月    6     日
                  刑事第六庭  審判長法  官  黃永勝
                                    法  官  謝佩玲
                                    法  官  陳映佐
以上正本證明與原本無異。
如不服本判決應於收受送達後十日內向本院提出上訴書狀，並應
敘述具體理由；其未敘述上述理由者，應於上訴期間屆滿後二十
日內向本院補提理由書(均須按他造當事人之人數附繕本)「切勿
逕送上級法院」。
                                    書記官  陳憲文
中    華    民    國    98    年    7     月    7     日
附錄法條：
槍砲彈藥刀械管制條例第8條第4項
未經許可，持有、寄藏或意圖販賣而陳列第 1 項所列槍枝者，處
3年以上10年以下有期徒刑，併科新臺幣700萬元以下罰金。
刑法第344條：
乘他人急迫、輕率或無經驗貸以金錢或其他物品，而取得與原本
顯不相當之重利者，處1年以下有期徒刑、拘役或科或併科1千元
以下罰金。
刑法第305條：
以加害生命、身體、自由、名譽、財產之事，恐嚇他人致生危害
於安全者，處2年以下有期徒刑、拘役或3百元以下罰金。
附表一：
┌─┬───┬───┬────┬──────┬────┬─────┬──────┬───┬───┬───────────────┐
│編│借款人│ 借款 │借款時時│  借款地點  │借款金額│   利息   │供擔保之物  │ 所犯 │罪 名 │ 宣告刑及減得之刑             │
│號│      │ 原因 │間（民國│            │(新臺幣 │ 計算方式 │            │ 法條 │      │                              │
│  │      │      │）      │            │）      │          │            │      │      │                              │
├─┼───┼───┼────┼──────┼────┼─────┼──────┼───┼───┼───────────────┤
│1 │乙○○│事業急│96年3、4│宜蘭縣羅東鎮│20萬元  │以1個月為1│簽發支票    │刑法第│重利罪│處有期徒刑貳月，減為有期徒刑壹│
│  │      │需週轉│月間某日│車上        │        │期，月息9 │            │344條 │      │月，扣案之ＳＯＮＹ牌行動電話壹│
│  │      │金    │        │            │        │分，先行預│            │      │      │具（含門號0000000000│
│  │      │      │        │            │        │扣2期利息 │            │      │      │號ＳＩＭ卡壹枚）沒收。        │
├─┼───┼───┼────┼──────┼────┼─────┼──────┼───┼───┼───────────────┤
│2 │丙○○│家人車│96年6月 │宜蘭縣五結鄉│3萬元   │以10天為1 │簽發本票、自│刑法第│重利罪│處有期徒刑貳月，扣案之ＳＯＮＹ│
│  │      │禍急需│20日    │利澤郵局附近│        │期，月息30│用小客貨車行│344條 │      │牌行動電話壹具（含門號０九一五│
│  │      │      │        │            │        │分，先行預│照、身分證  │      │      │九０一三八八號ＳＩＭ卡壹枚）沒│
│  │      │      │        │            │        │扣第1期利 │            │      │      │收。                          │
│  │      │      │        │            │        │息        │            │      │      │                              │
├─┼───┼───┼────┼──────┼────┼─────┼──────┼───┼───┼───────────────┤
│3 │丙○○│同上  │96年7月 │同上        │2萬元   │同上      │同上        │刑法第│重利罪│處有期徒刑貳月，扣案之ＳＯＮＹ│
│  │      │      │間某日  │            │        │          │            │344條 │      │牌行動電話壹具（含門號０九一五│
│  │      │      │        │            │        │          │            │      │      │九０一三八八號ＳＩＭ卡壹枚）沒│
│  │      │      │        │            │        │          │            │      │      │收。                          │
├─┼───┼───┼────┼──────┼────┼─────┼──────┼───┼───┼───────────────┤
│4 │丁○○│工作急│96年4月 │宜蘭縣五結鄉│3萬元   │以30天為1 │簽發本票    │刑法第│重利罪│處有期徒刑貳月，減為有期徒刑壹│
│  │      │需週轉│中旬某日│河濱路南陽大│        │期，月息8 │            │344條 │      │月，扣案之ＳＯＮＹ牌行動電話壹│
│  │      │金    │        │橋下        │        │分，先行預│            │      │      │具（含門號0000000000│
│  │      │      │        │            │        │扣第1期利 │            │      │      │號ＳＩＭ卡壹枚）沒收。        │
│  │      │      │        │            │        │息        │            │      │      │                              │
├─┼───┼───┼────┼──────┼────┼─────┼──────┼───┼───┼───────────────┤
│5 │癸○○│家人受│97年2月 │宜蘭縣羅東鎮│2萬元   │以10天為1 │簽發本票、自│刑法第│重利罪│處有期徒刑貳月，扣案之ＳＯＮＹ│
│  │      │傷及小│中旬某日│中山路1段145│        │期，月息45│用小客車讓渡│344條 │      │牌行動電話壹具（含門號０九一五│
│  │      │孩學費│        │號前        │        │分，先行預│書          │      │      │九０一三八八號ＳＩＭ卡壹枚）沒│
│  │      │急需  │        │            │        │扣第1期利 │            │      │      │收。                          │
│  │      │      │        │            │        │息        │            │      │      │                              │
├─┼───┼───┼────┼──────┴────┼─────┼──────┼───┼───┼───────────────┤
│6 │庚○○│工作上│97年2月 │戊○○先於97年2月下旬 │以30天為1 │簽發支票、本│刑法第│重利罪│處有期徒刑貳月，扣案之ＳＯＮＹ│
│  │      │急需支│下旬某日│某日，在宜蘭縣二結金土│期，月息10│票          │344條 │      │牌行動電話壹具（含門號０九一五│
│  │      │付應付│借款16萬│地公後方停車場，交付借│分，先行預│            │      │      │九０一三八八號ＳＩＭ卡壹枚）沒│
│  │      │帳款  │元      │款6萬元，繼於97年3月20│扣第1期利 │            │      │      │收。                          │
│  │      │      │        │日下午2時許，在宜蘭縣 │息        │            │      │      │                              │
│  │      │      │        │羅東後火車站，交付借款│          │            │      │      │                              │
│  │      │      │        │10萬元                │          │            │      │      │                              │
├─┼───┼───┼────┼──────┬────┼─────┼──────┼───┼───┼───────────────┤
│7 │壬○○│出遊急│97年3月 │宜蘭縣五結鄉│2萬5千元│以30天為1 │簽發本票、身│刑法第│重利罪│處有期徒刑貳月，扣案之ＳＯＮＹ│
│  │      │需    │間某日  │學進路53之5 │        │期，月息12│分證        │344條 │      │牌行動電話壹具（含門號０九一五│
│  │      │      │        │號          │        │分，先行預│            │      │      │九０一三八八號ＳＩＭ卡壹枚）沒│
│  │      │      │        │            │        │扣第1期利 │            │      │      │收。                          │
│  │      │      │        │            │        │息        │            │      │      │                              │
└─┴───┴───┴────┴──────┴────┴─────┴──────┴───┴───┴───────────────┘
附表二：
┌─┬────┬─────┬───┬───────────────┬────┬────┬────────┐
│編│犯罪時間│行為人    │被害人│ 恐嚇地點、方式及內容         │所犯法條│罪 名   │ 宣告刑         │
│號│（民國）│          │      │                              │        │        │                │
├─┼────┼─────┼───┼───────────────┼────┼────┼────────┤
│1 │96年9月 │戊○○    │乙○○│與乙○○在電話對話過程中，恫嚇│刑法第  │恐嚇危害│戊○○處有期徒刑│
│  │初某日許│          │      │稱：「你不用還錢了，你躲遠一點│305條   │安全罪  │肆月。          │
│  │        │          │      │，我會盡全力把你找出」、「你都│        │        │                │
│  │        │          │      │不要回來，如果你回來，我就找你│        │        │                │
│  │        │          │      │處理，且會踢到鐵板」等足以加害│        │        │                │
│  │        │          │      │他人生命、身體之言詞，乙○○因│        │        │                │
│  │        │          │      │此心生畏懼，不敢回家，致生危害│        │        │                │
│  │        │          │      │於安全。                      │        │        │                │
├─┼────┼─────┼───┼───────────────┼────┼────┼────────┤
│2 │96年9月1│共犯己○○│甲○○│在子○○經營、甲○○工作之宜蘭│刑法第  │恐嚇危害│戊○○處有期徒刑│
│  │8日晚上9│與1名不詳 │      │縣羅東鎮○○路274號之1的藥膳排│305條   │安全罪  │伍月。          │
│  │10分許  │姓名年籍之│      │骨店，恫嚇稱：「你與你2個兒子 │        │        │己○○處有期徒刑│
│  │        │成年男子  │      │及周邊之親人路頭尾都要注意」等│        │        │伍月，如易科罰金│
│  │        │          │      │足以加害他人生命、身體之言詞，│        │        │，以新臺幣壹仟元│
│  │        │          │      │甲○○因此心生畏懼，致生危害於│        │        │折算壹日。      │
│  │        │          │      │安全。                        │        │        │                │
├─┼────┼─────┼───┼───────────────┼────┼────┼────────┤
│3 │96年9月2│共犯己○○│子○○│在上開地點，恫嚇稱：「如果人不│刑法第  │恐嚇危害│戊○○處有期徒刑│
│  │3日晚上9│          │      │幫我找出來，妳們全家人準備受死│305條   │安全罪  │伍月。          │
│  │時15分許│          │      │」等足以加害他人生命之言詞，簡│        │        │己○○處有期徒刑│
│  │        │          │      │雪惠因此心生畏懼，致生危害於安│        │        │伍月，如易科罰金│
│  │        │          │      │全。                          │        │        │，以新臺幣壹仟元│
│  │        │          │      │                              │        │        │折算壹日。      │
├─┼────┼─────┼───┼───────────────┼────┼────┼────────┤
│4 │96年9月2│共犯己○○│子○○│在上開地點，恫嚇稱：「我要跟妳│刑法第  │恐嚇危害│戊○○處有期徒刑│
│  │8日晚上9│與2名不詳 │      │玩，我時間很多，我要玩死妳」等│305條   │安全罪  │伍月。          │
│  │時30分許│姓名年籍之│      │足以加害他人生命之言詞，簡雪因│        │        │己○○處有期徒刑│
│  │        │成年男子  │      │此心生畏懼，致生危害於安全。  │        │        │伍月，如易科罰金│
│  │        │          │      │                              │        │        │，以新臺幣壹仟元│
│  │        │          │      │                              │        │        │折算壹日。      │
├─┼────┼─────┼───┼───────────────┼────┼────┼────────┤
│5 │96年10月│共犯己○○│甲○○│在上開地點，恫嚇稱：「你與你2 │刑法第  │恐嚇危害│戊○○處有期徒刑│
│  │1日晚上9│與2名不詳 │      │個兒子及周邊之親人路頭尾都要注│305條   │安全罪  │伍月。          │
│  │時40分許│姓名年籍之│      │意」等足以加害他人生命、身體之│        │        │己○○處有期徒刑│
│  │        │成年男子  │      │言詞，甲○○因此心生畏懼，致生│        │        │伍月，如易科罰金│
│  │        │          │      │危害於安全。                  │        │        │，以新臺幣壹仟元│
│  │        │          │      │                              │        │        │折算壹日。      │
├─┼────┼─────┼───┼───────────────┼────┼────┼────────┤
│6 │97年1月 │共犯己○○│甲○○│在上開地點，恫嚇稱：「你與你2 │刑法第  │恐嚇危害│戊○○處有期徒刑│
│  │29日晚上│          │、簡雪│個兒子及周邊之親人路頭尾都要注│305條   │安全罪  │伍月。          │
│  │11時許  │          │惠    │意」等足以加害他人生命、身體之│        │        │己○○處有期徒刑│
│  │        │          │      │言詞，甲○○、子○○因此心生畏│        │        │伍月，如易科罰金│
│  │        │          │      │懼，致生危害於安全。          │        │        │，以新臺幣壹仟元│
│  │        │          │      │                              │        │        │折算壹日。      │
└─┴────┴─────┴───┴───────────────┴────┴────┴────────┘
附表三：
┌──┬────┬─────┬──────┬────┬─────┬──────┐
│編號│債 務 人│  借款時間│借款地點    │借款金額│利息計算方│供擔保之物  │
│    │        │          │            │(新台幣 │式        │            │
│    │        │          │            │）      │          │            │
├──┼────┼─────┼──────┼────┼─────┼──────┤
│1   │乙○○  │95年10月30│宜蘭縣羅東鎮│100萬元 │以1個月為 │簽發支票、本│
│    │        │日        │「賴著不走」│        │1期，月息9│票          │
│    │        │          │泡沫紅茶店  │        │分，先行預│            │
│    │        │          │            │        │扣第1期利 │            │
│    │        │          │            │        │息        │            │
├──┼────┼─────┼──────┼────┼─────┼──────┤
│2   │庚○○  │97年4月16 │宜蘭縣羅東後│10萬元  │以30天為1 │同上        │
│    │        │日下午2時 │火車站      │        │期，月息10│            │
│    │        │許        │            │        │分，先行預│            │
│    │        │          │            │        │扣第1期利 │            │
│    │        │          │            │        │息        │            │
└──┴────┴─────┴──────┴────┴─────┴──────┘
附表四：
┌─┬────┬─────┬───┬───────────────────┐
│編│犯罪時間│行為人    │被害人│ 恐嚇地點、方式及內容                 │
│號│（民國）│          │      │                                      │
├─┼────┼─────┼───┼───────────────────┤
│1 │97年2月 │共犯己○○│子○○│2人騎機車至子○○經營之宜蘭縣羅東鎮公 │
│  │20日晚上│與1名不詳 │      │正路274號之1的藥膳排骨店後，由該不詳姓│
│  │7時許   │姓名年籍之│      │名年籍之成年男子自門外以裝有紅漆之養生│
│  │        │成年男子  │      │瓶丟擲、潑灑至店內，子○○因此心生畏懼│
│  │        │          │      │，致生危害於安全。                    │
├─┼────┼─────┼───┼───────────────────┤
│2 │97年3月8│共犯己○○│子○○│同上                                  │
│  │日晚上7 │與1名不詳 │      │                                      │
│  │時許    │姓名年籍之│      │                                      │
│  │        │成年男子  │      │                                      │
└─┴────┴─────┴───┴───────────────────┘


司法院資訊處製作；財團法人民間司法改革基金會備份。
